【裁判字號】    89,易,2819
【裁判日期】    891128
【裁判案由】    違反電子遊戲場業管理條例
【裁判全文】
臺灣臺南地方法院刑事判決                        八十九年度易字第二八一九號
    公  訴  人  臺灣台南地方法院檢察署檢察官
    被      告  甲○○
右列被告因違反電子遊戲場業管理條例案件，經檢察官聲請簡易處刑，經本院台南簡
易庭移送本院刑事庭審理後（八十九年度偵字第一０一二０號），判決如左：
    主  文
甲○○違反未依電子遊戲場業管理條例規定辦理營利事業登記者，不得經營電子遊戲
業之規定，處拘役伍拾日，如易科罰金以參佰元折算壹日。
    事  實
一、甲○○未依電子遊戲場業管理條例規定，辦理營利事業登記，擅自於民國八十九
    年六月間起，在台南市○○路○段二０一號其所經營之卓馨汽車洗車場內，設置
    陳列電子遊戲機「金象王」、「龍鳳」與「麻將」各一台，經營電子遊戲場業，
    供不特定人娛樂。迄同年八月十七日凌晨三時十分許，為警在該店查獲並扣得上
    開電子遊戲機共三台。
二、案經台南縣政府函送臺灣臺南地方法院檢察署檢察官聲請簡易處刑，經本院台南
    簡易庭移送本院刑事庭審理。
    理  由
一、訊之被告甲○○否認有何擺設電動玩具的行為，辯稱：該電動玩具是伊朋友寄放
    ，且僅「麻將」一檯伊與太太有在玩，所以裡面有錢，其餘的機台並沒有在玩，
    而擺放的角落原係供堆置雜物，客人就算要玩，也會嫌地方髒，故伊未以該機具
    供人娛樂等語。惟查，右揭設電動玩具供洗車客人打玩消遣時間的事實，業經被
    告甲○○於警訊中自白明確，而查獲時復有警方從機具查獲的新台幣一千零八十
    元扣案可憑，被告辯稱僅伊與太太二人自行把玩，顯屬卸責之詞，核無可採，此
    外並有查獲現場的機具照片可稽，事證明確，被告犯行堪以認定。
二、核被告所為，係違反電子遊戲場業管理則條例第十五條之規定，應依同條例第二
    十二條之規定處罰。被告一違規營業行為，持續侵害同一法益，屬於繼續犯單純
    一罪，僅成立一罪，併此敘明。爰審酌被告犯罪之動機、目的、手段、所生危害
    、品行及犯罪後之態度等一切情狀，量處如主文所示之刑，並諭知易科罰金之折
    算標準。扣案之機具被告並未承認係伊所有，亦無證據資料可以認定係被告所有
    ，應依同條例第二十三條由主管單位科處罰鍰，本院尚無法逕為沒收之宣告，附
    此敘明。
據上論斷，應依刑事訴訟法第二百九十九條第一項前段、電子遊戲場業管理條例第十
五條、第二十二條、刑法第十一條前段、第四十一條、罰金罰鍰提高標準條例第一條
前段、第二條判決如主文。
中      華      民      國      八十九    年    十一    月    二十八    日
                                  臺灣臺南地方法院刑事第一庭
                                          法  官  陳振謙
右正本證明與原本無異
如不服本判決，應於判決送達後十日內，向本院提出上訴狀。
                                          書記官  陳南山
中      華      民      國      八十九    年    十一    月    三十      日
附錄本案論罪科刑法條全文
電子遊戲場業管理條例第十五條
  未依本條例規定辦理營利事業登記者，不得經營電子遊戲場業。
電子遊戲場業管理條例第二十二條
  違反第十五條規定者，處行為人一年以下有期徒刑、拘役或科或併科新台幣五十萬
  元以上二百五十萬元以下罰金。


司法院資訊處製作；財團法人民間司法改革基金會備份。
